Minutes et répertoires du notaire François DELACROIX, 29 août 1805 - 28 novembre 1822 (étude VI)
Archives nationales
- Répertoire(s) de François DELACROIX, 24 septembre 1803 - 30 avril 1825; MC/RE/VI/22 - MC/RE/VI/25
  - Répertoire. 1809, 2 janvier - 1813, 30 janvier, 2 janvier 1809 - 30 janvier 1813; MC/RE/VI/23
    - Inventaire après décès de Jacques Jouet, négociant, arrivé le 26 novembre 1811, rue Vieille-du-Temple n°30. Adélaïde-Angélique Picard-Duban, sa veuve, 7 octobre 1811
      18 mars 1843, liquidation des successions de Jacques Jouet, de Adélaïde Angélique Picard-Duban, sa veuve, décédée le 2 février 1843, et de Eugène Thomas Jouet, décédé le 16 janvier 1823 à Paris, ET/LIX/547.
      inventaire après décès; liquidation; Vieille-du-Temple (rue); Jouet, Jacques (1...-1811); Picard-Duban, Angélique Adélaïde (1...-1843); Jouet, Eugène Thomas (1...-1823); négociant
    - Inventaire après décès de David-Etienne Rouillé de L'Estang, place de la Concorde n°6, 25 octobre 1811
      inventaire après décès; Concorde (place de la); Rouillé de L'Estang, David-Etienne
    - Inventaire après décès de Jérôme Bondy, rue Vieille-du-Temple n° 128, 8 février 1812
      inventaire après décès; Vieille-du-Temple (rue); Bondy, Jérôme
    - Testament de Emmanuel Sturler, artiste sculpteur et peintre en bâtiment., 19 février 1812
      testament; Sturler, Emmanuel; peintre; peintre en bâtiment; sculpteur
    - Inventaire après décès de Pierre-Antoine Capelle, employé à l'administration des Postes, rue Vieille-du-Temple n°129, 19 mars 1812
      inventaire après décès; Vieille-du-Temple (rue); Capelle, Pierre-Antoine
    - Inventaire après décès de Marie-Thérèse Villiot, veuve d'Anselme-Alexandre Coste, place des Vosges n°10, 20 mai 1812
      inventaire après décès; Vosges (place des); Villiot, Marie-Thérèse; Coste, Anselme-Alexandre
    - Extrait collationné d'inventaire après décès de Marc-René Dehéere, par Delatasse, notaire à Faremoutiers, le 4 septembre 1810., 22 mai 1812
      inventaire après décès; Faremoutiers (Seine-et-Marne); Dehéere, Marc-René
    - Extrait collationné d'inventaire après décès de Pierre-François Dehéere, par Pomport, notaire à Orléans, le 13 janvier 1768., 7 juillet 1812
      inventaire après décès; Orléans (Loiret); Dehéere, Pierre-François
    - Extrait collationné de l'inventaire après décès de Charles-Nicolas-Adrien-Robert Guilbert, par Lenud, notaire à Ourville, le 17 octobre 1807, 16 juillet 1812
      inventaire après décès; Guilbert, Charles-Nicolas-Adrien-Robert
    - Inventaire après décès de Jean-Antoine Trumeau, rue de la Harpe n°13, 26 août 1812
      inventaire après décès; Harpe (rue de la); Trumeau, Jean-Antoine
    - Inventaire après décès de Anne-Geneviève Camus, veuve de François-Théodore Rouhette, ancien bâtonnier des avocats., 21 septembre 1812
      inventaire après décès; Camus, Anne-Geneviève; Rouhette, François-Théodore; avocat
  - Répertoire. 1813, 30 janvier - 1818, 21 avril, 30 janvier 1813 - 21 avril 1818; MC/RE/VI/24
    - Inventaire après décès de de Marie-Anne de Paris, veuve de Charles-François Lescalopier, place des Vosges n°5, 23 février 1813
      MC/RE/VI/24
      inventaire après décès; Vosges (place des); Paris, Marie-Anne de; Lescalopier, Charles-François
    - Inventaire après décès de Antoine Rivière, ex-curé des Petits-Pères, demeurant à l'ancien couvent des Petits-Pères, 31 mars 1813
      inventaire après décès; Augustins réformés (couvent des); Rivière, Antoine; curé
    - Inventaire après décès de François-Marc Lemercier, rue de Gaillon, 8 avril 1813
      inventaire après décès; Gaillon (rue); Lemercier, François-Marc
    - Inventaire après décès de Bonaventure Samain, ancien acteur, 8 mai 1813
      inventaire après décès; Samain, Bonaventure; acteur
    - Extrait collationne de l'inventaire après décès de Jacques-Joseph Michelet, par Neveu, notaire à Vitry, le 16 février 1811, 21 juin 1813
      inventaire après décès; Vitry-sur-Seine (Val-de-Marne); Michelet, Jacques-Joseph
    - Inventaire après décès de Marie-Marguerite Delibessart, décédée à Saint-Firmin, 5 juillet 1813
      inventaire après décès; Delibessart, Marie-Marguerite
    - Inventaire après décès de François Legagneur, rue Vieille-du-Temple n°64. Marie-Françoise Verbry, sa veuve, 30 juillet 1813
      inventaire après décès; Vieille-du-Temple (rue); Legagneur, François; Verbry, Marie-Françoise
    - Inventaire après décès de Jean-Pierre-Augustin Tourain, commis-libraire, quai Saint-Paul n°15, 4 août 1813
      inventaire après décès; Saint-Paul (quai); Tourain, Jean-Pierre-Augustin; libraire
    - Inventaire après décès de de Anne-Antoinette Delagrove, veuve de Pierre-Etienne Laforge, rue du faubourg Saint-Honoré n°127, 16 août 1813
      inventaire après décès; Faubourg-Saint-Honoré (rue du); Delagrove, Anne-Antoinette; Laforge, Pierre-Etienne
    - Inventaire après décès de Simon Lanief, compagnon carrier à Ivry-sur-Seine, 13 octobre 1813
      inventaire après décès; Ivry-sur-Seine (Val-de-Marne); Lanief, Simon; carrier
    - Inventaire après décès de Elisabeth-Reine Gambon, épouse de Jean Guitter, charcutier, rue des Alpes n°25, 21 octobre 1813
      inventaire après décès; Alpes (rue des); Gambon, Elisabeth-Reine; Guitter, Jean; charcutier
    - Inventaire après décès de Marie-Anne-Adèle de Brueys, épouse de Alexandre-Joseph Hulleu, rue Saint-Pères n°57, 29 novembre 1813
      inventaire après décès; Saints-Pères (rue des); Brueys (de), Marie-Anne-Adèle; Hulleu, Alexandre-Joseph
    - Inventaire après décès de Pierre-François Deguernes, ancien limonadier, rue du Roi-Doré n°4, 4 décembre 1813
      inventaire après décès; Roi-Doré (rue du); Deguernes, Pierre-François; restaurateur
    - Inventaire après décès de Louise-Aglaé-Emelie de Séqueville, veuve de Jacques-Pierre-Basile de Rosset, grande rue de Belleville n°382, 23 avril 1814
      inventaire après décès; Belleville (rue de); Sequeville, Louise-Aglaé-Emelie de; Rosset, Jacques-Pierre-Basile de
    - Inventaire après décès de Guillaume Missier dit Michel, demeurant au village d'Austerlitz près de Paris, 13 mai 1814
      inventaire après décès; Austerlitz (quai d'); Missier dit Michel, Guillaume
    - Inventaire après décès de Marie Martin de La Fosse, veuve de Denis-François Barbié, rue Saint-Denis n°214, 18 mai 1814
      inventaire après décès; Saint-Denis (rue); Martin de La Fosse, Marie; Barbié, Denis-François
    - Inventaire après décès de Adrien Carpentier, marchand de chevaux, boulevard de La Madeleine n°19, 27 juin 1814
      inventaire après décès; Madeleine (boulevard de la); Carpentier, Adrien; commerçant
    - Inventaire après décès de Guillaume Goutel, peintre en miniatures, demeurant au Palais-Royal n°123, 27 juin 1814
      inventaire après décès; Palais Royal; Goutel, Guillaume; peintre
    - Procès-verbal d'enchères concernant Marie-Louise Gravel, veuve de Jean-François-Thérèse Chalgrin, architecte., 1er août 1814
      procès-verbal; Chalgrin, Jean François Thérèse (1739-1811); Gravel, Marie Louise; architecte
    - Inventaire après décès de Nicole-Claudine Van Engelen van Stryen, épouse de Claude-Joseph Rouget, commissaire-priseur, rue du Bouloi n°26, 31 août 1814
      inventaire après décès; Bouloi (rue du); Van Engelen van Stryen, Nicole-Claudine; Rouget, Claude-Joseph; commissaire-priseur
    - Inventaire après décès de Joseph-Gaspard-Nicolas Perou, rue Saint-Antoine n°81, 19 octobre 1814
      inventaire après décès; Saint-Antoine (rue); Perou, Joseph-Gaspard-Nicolas
    - Inventaire après décès de André Cochut, rue Beaubourg n°48, 3 novembre 1814
      inventaire après décès; Beaubourg (rue); Cochut, André
    - Inventaire après décès de André-Thomas-Jean, comte de Chaumontel, colonel, sous-lieutenant des Gardes du corps du Roi. Marie-Amédée de Bonnet, sa veuve, à Montpinçon (Calvados), 25 novembre 1814
      inventaire après décès; L'Oudon (Calvados); Chaumontel, André-Thomas-Jean de; Bonnet, Marie-Amédée de
    - Inventaire après décès de Marie-Anne Chatelain, épouse d'Armand-Louis Clicquot, officier du train d'artillerie, rue du Temple n°62, 29 novembre 1814
      inventaire après décès; Temple (rue du); Chatelain, Marie-Anne; Clicquot, Armand-Louis; officier (armée)
    - Inventaire après décès de Joseph Gautier, rue Saint-Louis n°44, 7 décembre 1814
      inventaire après décès; Saint-Louis (rue); Gautier, Joseph
    - Inventaire après décès de Marie-Catherine Reymond veuve de Anne-Joseph Penot Lombart, rue Beautreillis n°14, 1er mai 1815
      inventaire après décès; Beautreillis (rue); Reymond, Marie-Catherine; Penot Lombart, Anne-Joseph
    - Inventaire après décès de Charles-François Chevalier, marchand layetier, rue du Grenier Saint-Lazare n°26, 22 juin 1815
      inventaire après décès; Grenier-Saint-Lazare (rue du); Chevalier, Charles-François; layetier
    - Inventaire après décès de Joseph-Elie de Bonnaire, épicier, rue de la Savonnerie n°21, 14 juillet 1815
      Acte passé par-devant un notaire substituant:
      Me Morisseau.
      inventaire après décès; Savonnerie (rue de la); Bonnaire, Joseph-Elie de; commerçant
    - Inventaire après décès de Nicolas-Benoît Delaisement, rue du Gros-Chenet n°5, 9 août 1815
      inventaire après décès; Gros-Chenet (rue du); Delaisement, Nicolas-Benoît
    - Inventaire après décès de Rosalie Ollivier, épouse de Hilarion Varlet, rue Culture-Sainte-Catherine n°7, 21 septembre 1815
      inventaire après décès; Culture-Sainte-Catherine (rue de la); Ollivier, Rosalie; Varlet, Hilarion
    - Inventaire après décès de Marie-Thérèse Cosnefroy, veuve de Joseph-Gaspard-Nicolas Perou, décédée le 17 septembre 1815, rue Saint-Antoine n°81, 23 octobre 1815
      inventaire après décès; Saint-Antoine (rue); Cosnefroy, Marie-Thérèse; Pérou, Joseph-Gaspard-Nicolas
    - Inventaire après décès de Charles-Louis-Marguerite Chappuzeau, rue Saint-Anastase n°7, 15 décembre 1815
      inventaire après décès; Sainte-Anastase (rue); Chappuzeau, Charles-Louis-Marguerite; maître d'hôtel
    - Inventaire après décès de Noël-Jacques-François Bailly, rue de Buffaut n°9, 7 février 1816
      inventaire après décès; Buffault (rue); Bailly, Noël-Jacques-François
    - Inventaire après décès de Anne Loreau, veuve de Jacques Tache, rue des Prêtres-Saint-Paul n°10, 29 février 1816
      inventaire après décès; Prêtres-Saint-Paul (rue des); Loreau, Anne; Tache, Jacques
    - Inventaire après décès de Louise-Florence Masson, épouse de Jean-Pierre Vigneron, chapelier, 7 mars 1816
      inventaire après décès; Masson, Louise-Florence; Vigneron, Pierre-Jean; fabricant d'accessoires vestimentaires
    - Notoriété constatant que Jean-Baptiste-Etienne Morisseau a été nommé chevalier de la Légion d'Honneur le 16 janvier 1816., 11 juin 1816
      notoriété; Morisseau, Jean-Baptiste Etienne
    - Inventaire après décès de Jean-Frédéric vicomte de La Tour Dupin de La Charce, lieutenant général, rue du Faubourg-Saint-Honoré n°19, 22 juin 1816
      inventaire après décès; Faubourg-Saint-Honoré (rue du); La Tour Dupin de La Charce, Jean-Frédéric de
    - Inventaire après décès de Marie-Anne Despréaux, veuve de François Vaugeois, 18 juillet 1816
      inventaire après décès; Despréaux, Marie-Anne; Vaugeois, François
    - Société de commerce pour les cendres et l'affinage des matières d'or et d'argent, rue Saint-Louis n°44., 29 juillet 1816
      acte de société; Saint-Louis (rue); fondeur
    - Inventaire après décès de Marie-Marguerite Fourault, épouse de François Barbier, limonadier, quai Voltaire n°21, 2 août 1816
      inventaire après décès; Voltaire (quai); Fourault, Marie-Marguerite; Barbier, François; restaurateur
    - Inventaire après décès de Anne-François Flicon, rue Saint-Louis, Marguerite-Louise Vanlière, sa veuve, 14 septembre 1816
      inventaire après décès; Saint-Louis (rue); Flicon, Anne-François; Vanlière, Marguerite-Louise
    - Inventaire après décès de Antoine-Charles Aubriot, ancien cocher, rue du Jour, 24 octobre 1816
      inventaire après décès; Jour (rue du); Aubriot, Antoine-Charles; conducteur de véhicules
    - Inventaire après décès de Antoine-François Bemel, marchand cordonnier, place Royale n°22, 28 janvier 1817
      inventaire après décès; Royale (place); Bemel, Antoine-François; cordonnier
    - Inventaire après décès de Jeanne-Charlotte Bruière, veuve Jean Leveaux, rue du Mail n°33, 5 février 1817
      inventaire après décès; Mail (rue du); Bruière, Jeanne-Charlotte; Leveaux, Jean
    - Inventaire après décès de Pierre-Louis-Alexis Truffert, 19 février 1817
      inventaire après décès; Truffert, Pierre-Louis-Alexis
    - Procès-verbal de comparution et inventaire après décès de Madeleine Denis, veuve Michel Fleury, inspecteur des halles et marchés, rue du Petit-Lion-Saint-Sulpice n°9, 18 mars 1817
      inventaire après décès; Petit-Lion-Saint-Sulpice (rue du); Denis, Madeleine; Fleury, Michel; inspecteur
    - Inventaire après décès de Anne-Julie Haye, épouse de Blaise-Paul-Benoît Baroche, aubergiste, rue de la Jussienne, 13 mai 1817
      inventaire après décès; Jussienne (rue de la); Haye, Anne-Julie; Baroche, Blaise-Paul-Benoît; hôtelier
    - Inventaire après décès de Pierre Raoût, maître carrier à Gentilly, près la barrière d'Italie, 29 septembre 1817
      inventaire après décès; Gentilly (ancienne commune); Raoût, Pierre; carrier
    - Transport par Antoine-Laurent de Jussien, membre de l'Institut, rue de Sèvres-Saint-Victor, au Jardin du Roi., 17 janvier 1818
      cession; Seine-Saint-Victor (rue de); Jussien, Antoine Laurent de; chercheur
    - Réception de signatures du duc et de la duchesse de Berry, témoins au mariage de Henri-Joseph Rutchiel et Adélaïde-Aglaé Perrotte., 9 février 1818 - 15 mars 1818
      contrat de mariage; Berry, Charles Ferdinand de Bourbon (1778-1820, duc de); Berry, Marie Caroline de Bourbon-Sicile (1798-1870, duchesse de); Perrotte, Adélaïde Aglaé; Rutchiel, Henri Joseph
    - Procès-verbal et inventaire après décès de Madeleine-Denise Denis, veuve de François-Stanislas Fleury, inspecteur des halles et marchés, rue Saint-Honoré n°25, 4 mars 1818
      inventaire après décès; Saint-Honoré (rue); Denis, Madeleine-Denise; Fleury, François-Stanislas; inspecteur
    - Inventaire après décès de Jean-Georges Hertzog, 19 mars 1818
      inventaire après décès; Hertzog, Jean-Georges
  - Répertoire. 1818, 22 avril - 1825, 30 avril, 22 avril 1818 - 30 avril 1825; MC/RE/VI/25
    Répertoire des notaires François Delacroix (22 avril 1818-28 novembre 1822), Jean-Baptiste Guerinet (29 novembre 1822-30 avril 1825 ).
    - Inventaire après décès de Françoise Viegeot, veuve Pierre Dequernel, décédé rue du Roi-Doré n°4, 7 mai 1818
      MC/RE/VI/25
      inventaire après décès; Roi-Doré (rue du); Viegeot, Françoise; Dequernel, Pierre
    - Vente de fonds de maison garnie par Jean-Valentin Krieger, hôtelier, rue Phélippeaux, passage de la Marmite., 22 octobre 1818 - 1er septembre 1820
      1er septembre 1820 vente de fonds d'hôtel garni rue Monsieur-le-Prince n°51
      acte de vente; Marmite (passage de la); Monsieur-Le-Prince (rue); Phélipeaux (rue); Krieger, Jean Valentin; hôtelier
    - Procès-verbal d'enchères d'un cabinet d'affaires., 23 novembre 1818 - 28 novembre 1818
      procès-verbal
    - Inventaire après décès de Jean-Joseph Lemoine, paveur, rue du Four-Saint-Germain n°71, 27 novembre 1818
      inventaire après décès; Four-Saint-Germain (rue du); Lemoine, Jean-Joseph; paveur-dalleur
    - Inventaire après décès de Angélique Guillaumot, veuve divorcée de Honoré Billetout., 3 décembre 1818
      inventaire après décès; Guillaumot, Angélique; Billetout, Honoré
    - Inventaire après décès de Françoise-Catherine Chauveton, épouse de Etienne-François-Félix-Jean Pioerron de Mondésir, propriétaire, rue Neuve-des-Petits-Champs n°91, 18 janvier 1819
      inventaire après décès; Neuve-des-Petits-Champs (rue); Chauveton, Françoise-Catherine; Pioerron de Mondésir, Etienne-François-Félix-Jean
    - Cession de fonds de boutique de fabricant de bijouterie., 11 février 1819 - 12 février 1819
      cession; orfèvre
    - Inventaire après décès de Jérôme Vienot, tailleur d'habits., 17 février 1819
      inventaire après décès; Vienot, Jérôme; tailleur d'habits
    - Cession de fonds de commerce d'épicier, 9 mars 1819
      cession; commerçant
    - Inventaire après décès de Louis-Michel-Guillaume Courier, ancien sous-chef au ministère de la Guerre, parvis Notre-Dame n°20, 29 mars 1819
      inventaire après décès; Notre-Dame (parvis); Courier, Louis-Michel-Guillaume
    - Inventaire après décès de Louis-Florent Desallet, ancien huissier., 3 avril 1819
      inventaire après décès; Desallet, Louis-Florent; huissier
    - Dépôt d'état d'inscriptions formant un fonds de cabinet de recettes., 12 avril 1819
      dépôt de pièces; percepteur
    - Procès-verbal d'enchères de fonds de commerce de limonadier, 14 avril 1819
      procès-verbal; restaurateur
    - Inventaire après décès de Marie-Nicole Boucher, veuve de Jean Banide, rue de la Bûcherie n°19, 23 avril 1819
      inventaire après décès; Bûcherie (rue de la); Boucher, Marie-Nicole; Banide, Jean
    - Inventaire après décès de Marie-Louise-Charlotte Simon, veuve de Alexandre-Jean-Pierre Gillet-Ducoudray, rue Saint-Louis n°15, 7 juin 1819
      inventaire après décès; Saint-Louis (rue); Simon, Marie-Louise-Charlotte; Gillet-Ducoudray, Alexandre-Jean-Pierre
    - Inventaire après décès de Marie-Louise-Nicole Bachelet, épouse de André-Joseph Detourbe, employé, rue du Petit-Carreau n°23, 8 septembre 1819
      inventaire après décès; Carneau (rue du); Bachelet, Marie-Louise-Nicole; Detourbe, André-Joseph
    - Inventaire après décès de Guillaume Reynaud, rue de Lancry n°31, 30 septembre 1819
      inventaire après décès; Lancry (rue de); Reynaud, Guillaume
    - Procès-verbal d'enchères d'une papeterie, quai de l'Hôpital n°33, 29 novembre 1819 - 30 novembre 1819
      procès-verbal; Hôpital (quai de l'); papetier
    - Inventaire après décès de Marie-Thérèse Mast, épouse de René-Bonaventure Petit, rue de Verneuil n°47, 21 décembre 1819
      inventaire après décès; Verneuil (rue de); Mast, Marie-Thérèse; Petit, René-Bonaventure
    - Inventaire après décès de Benoît Croset, marchand de vin, rue du Mail n°13. Madeleine-Louise Rousseau, sa veuve, rue Thiroux n°5, 30 décembre 1819
      inventaire après décès; Mail (rue du); Thiroux (rue); Croset, Benoît; Rousseau, Madeleine-Louise; commerçant
    - Inventaire après décès de Alexandrine-Marie Leroy, veuve de Michel-Joseph Gentil, rue de Gramont n°3, 10 janvier 1820
      inventaire après décès; Gramont (rue de); Leroy, Alexandrine-Marie; Gentil, Michel-Joseph
    - Inventaire après décès de Louis-François de Perrochel, rue de l'Oseille n°9, 18 janvier 1820
      inventaire après décès; Oseille (rue de l'); Perrochel (de), Louis-François
    - Inventaire après décès de Claire-Hélène-Charlotte Besson, épouse de François-Victor Lallemand, rue Greneta n°2, 7 février 1820
      inventaire après décès; Greneta (rue); Besson, Claire-Hélène-Charlotte; Lallemand, François-Victor
    - Inventaire après décès de Janvier Littée, rue Coquillière, n° 26., 18 mars 1820
      inventaire après décès; Coquillière (rue); Littée, Janvier
    - Dissolution de société du journal le Pilote, 20 mars 1820
      liquidation; acte de société
    - Inventaire par commune renommée de Jean Banide, rue Saint-Antoine n°120, 1er mai 1820
      inventaire après décès; Saint-Antoine (rue); Banide, Jean
    - Inventaire après décès de Anne-Louise-Gabrielle Frossard, épouse de Jean-Baptiste-Anne-Joseph Dunoyer de Noirmont, rue Beautreillis n°14, 7 juin 1820
      inventaire après décès; Beautreillis (rue); Frossard, Anne-Louise-Gabrielle; Dunoyer de Noirmont, Jean-Baptiste-Anne-Joseph
    - Inventaire après décès de Marie-Amélie-Caroline-Josephe-Françoise-Xavière comtesse de Bavière, veuve de Arnaud-Charles-Emmanuel comte d'Hautefort., 7 juin 1820
      inventaire après décès; Bavière, Marie-Amélie-Caroline-Josephe-Françoise-Xavière de; Hautefort, Arnaud-Charles-Emmanuel d'
    - Inventaire après décès de Pierre-Joseph-Eléonore-Casimir Ménoire, rue Caumartin n°37, 21 juillet 1820
      inventaire après décès; Ménoire, Pierre-Joseph-Eléonore-Casimir
    - Inventaire après décès de de Jean-Louis-Pierre Vassard, rue du Faubourg-Saint-Denis n°17, 2 août 1820
      inventaire après décès; Faubourg-Saint-Denis (rue du); Vassart, Jean-Louis-Pierre
    - Notoriété après décès de Frédéric Chasseriau, militaire mort à Waterloo, 12 septembre 1820
      cousin germain du peintre Théodore Chasseriau
      notoriété; Waterloo (Belgique); Chasseriau, Frédéric; officier général
    - Inventaire après décès de François-Jean Poret, rue du Petit-Carreau n°48, 12 septembre 1820
      inventaire après décès; Carneau (rue du); Poret, François-Jean
    - Acte de société contenant les statuts de la S.A de la Banque foncière, 28 septembre 1820 - 29 septembre 1820
      dépôt de pièces; acte de société; banquier
    - Inventaire après décès de Jean-Baptiste-Laurent-Louis Barrera, rue Neuve-Saint-Eustache n°18, Marie-Thérèse Gautier, 29 septembre 1820
      inventaire après décès; Neuve-Saint-Eustache (rue); Barrera, Jean-Baptiste-Laurent-Louis; Gautier, Marie-Thérèse
    - Inventaire après décès de Agathe-Louise Bizard, épouse de François Merry-Ménard, rue Comtesse d'Artois n°9, 5 décembre 1820
      inventaire après décès; Comtesse-d'Artois (rue de la); Bizard, Agathe-Louise; Merry-Ménard, François
    - Inventaire après décès de Catherine Boudet, épouse de Jean Castin-Mangine, rue des Barres-Saint-Paul n°15, 6 janvier 1821
      inventaire après décès; Boudet, Catherine; Castin-Mangine, Jean
    - Inventaire après décès de Antoine Miesch, rue du Faubourg-Saint-Denis n°78, 22 janvier 1821
      inventaire après décès; Faubourg-Saint-Denis (rue du); Miesch, Antoine
    - Inventaire après décès de Marguerite-Angélique-Joséphine Cabaille-Delisle, épouse Jacques-Frédéric Moulin, rue Bonne-Nouvelle n°11, 5 février 1821
      inventaire après décès; Cabaille-Delisle, Marguerite-Angélique-Joséphine; Moulin, Jacques-Frédéric
    - Inventaire après décès de Jeanne-Marie Brest, épouse de Joseph Louis, rue Culture-Sainte-Catherine n°36, 22 février 1821
      inventaire après décès; Culture-Sainte-Catherine (rue de la); Brest, Jeanne-Marie; Louis, Joseph
    - Inventaire après décès de Marie-Henriette-Adèle Chazel, épouse Alyre-Alexandre Danzel, rue Vieille-du-Temple n°138, 13 avril 1821
      inventaire après décès; Vieille-du-Temple (rue); Chazel, Marie-Henriette-Adèlechazel; Danzel, Alyre-Alexandre
    - Inventaire après décès de Marie-Françoise Verbry, veuve de François Legagneur, rue Vieille-du-Temple n°27, 28 avril 1821
      inventaire après décès; Vieille-du-Temple (rue); Verbry, Marie-Françoise; Legagneur, François
    - Inventaire après décès de Clair-Louis-François Chappuzeau de Viefvilers, rue Saint-Louis n°7 au Marais, Anne-Nicole de Rotrou, sa veuve, 17 août 1821
      16 août 1825, dépôt du testament de Anne-Nicole de Rotrou veuve Chappuezau de Viefvilers. 23 septembre 1825, liquidation de la succession de la veuve de Clair-Louis-François de Viefvilers, ancien capitaine de dragons, chevalier de Saint-Louis, RE/XII/17.
      inventaire après décès; Saint-Louis (rue); Chappuzeau de Viefvilers, Clair-Louis-François; Rotrou, Anne-Nicole de; Viefvilers, Clair-Louis-François de; officier (armée)
    - Inventaire après décès de Nicolas Duboc, rue des Saints-Pères n°9, sa veuve Marie-Nicole Grelée, 12 septembre 1821
      inventaire après décès; Saints-Pères (rue des); Duboc, Nicolas; Grelée, Marie-Nicole
    - Inventaire après décès de Marie-Élisabeth Bonami, épouse Jacques-Olympe Lachastre, rue Neuve-Saint-Pierre n°2, 25 octobre 1821
      inventaire après décès; Neuve-Saint-Pierre (rue); Bonami, Marie-Élisabeth; Lachastre, Jacques-Olympe
    - Vente de fonds de porteur d'eau., 4 décembre 1821
      acte de vente; magasinier